# 注册资本小于账面实收资本

提问人：胖胖彤 时间：2011-04-16 16:49:27
某单位注册资本比账面实收资本少 30 万元，但该单位注册资本一直未经验资，有人提出，可以根据工商登记的注册资本调整账面实收资本。 请问：可以在没有验资报告的情况下，根据工商登记调整实收资本吗？

回答人：chenyiwei
建议了解一下当初帐面实收资本的形成过程，以及其变动未作验资和工商变更登记的原因。在此基础上确定如何处理。同时还需要关注：该企业是执行《企业法人登记管理条例》的非公司制企业，还是执行《公司法》和《公司登记管理条例》的公司制企业？

回答人：chenyiwei
回复 藤椅 胖胖彤 的帖子不能根据工商登记资料直接调整实收资本。比较赞同板凳的意见。